臺灣高雄地方法院交通事件裁定　　　　 96年度交聲字第242號
原處分機關　交通部公路總局高雄區監理所
異　議　人
即受處分人　甲○○
上列異議人因違反道路交通管理處罰條例案件，對於交通部公路
總局高雄區監理所民國96年3 月20日所為之處分（原處分案號：
高監自裁字第裁80-BD0000000號），聲明異議，本院裁定如下：
    主  文
異議駁回。
    理  由
一、異議意旨略以：異議人即受處分人甲○○於民國95年11月20
    日下午3 時7 分許，在高雄縣復田新田路口附近，因闖越紅
    燈為警照相舉發之事實，原處分機關亦於96年3 月20日裁罰
    異議人新臺幣（下同）4,500 元之罰鍰。然異議人從未揭獲
    上揭違規之舉發通知單，直至上網至監理站查詢始知為警舉
    發違規之事實，顯見原處分機關並未依法通知異議人違規之
    事實，其處分自不合法，爰聲明異議，請求撤銷原處分，另
    為適當之處分云云。
二、
（一）按對於違反道路交通管理處罰條例之行為，應按其違反條
      款規定之受處罰對象，填製舉發違反道路交通管理事件通
      知單（以下簡稱舉發通知單），並於被通知人欄予以勾記
      ，逕行舉發者，應按已查明之資料填註車牌號碼、車輛種
      類、車主姓名或地址，並於通知單上方空白處加註逕行舉
      發之文字後，由舉發機關送達被通知人。又違反道路交通
      管理事件行為人，未依規定自動繳納罰鍰，或未依規定到
      案聽候裁決，處罰機關應於2 個月內依標準表逕行裁決之
      ；而違反本條例行為之處罰，處罰機關於裁決前，應給予
      違規行為人陳述之機會，違反道路交通管理事件統一裁罰
      標準及處理細則第11條1 項第3 款、第44條第1 項、第40
      條前段分別定有明文。準此，異議人如有違規行為，舉發
      單位逕行舉發時，應查明車主之姓名、住址，並將通知書
      送達，使受處分人有答辯之機會，而處罰機關於受處分人
      受通知而逾期不到者始得逕行裁決。
（二）次按「處理違反道路交通管理事件，有關文書送達之程序
      ，依行政程序法之規定。」此為違反道路交通管理事件統
      一裁罰標準及處理細則第5 條所明定。又行政程序法第74
      條規定：「送達，不能依前2 條規定為之者，得將文書寄
      存送達地之地方自治或警察機關，並作送達通知書兩份，
      1 份黏貼於應受送達人住居所、事務所、營業所或其就業
      處所門首，另1 份交由鄰居轉交或置於該送達處所信箱或
      其他適當位置，以為送達。前項情形，由郵政機關為送達
      者，得將文書寄存於送達地之郵政機關。寄存機關自收受
      寄存文書之日起，應保存3 個月」，是舉發機關應依行政
      程序法之規定，送達交通違規舉發單。
三、經查：本件舉發通知單，係由原舉發單位即高雄市政府警察
    局交通大隊，於95年12月11日以掛號郵務方式寄送至受處分
    人位於高雄縣永安鄉○○路興達巷10號住所，郵務人員因未
    晤受送達人或同居人，遂於同年月15日將該舉發通知單寄存
    於應受送達地之郵政機關即永安郵局，並作送達通知書2 份
    ，1 份黏貼於受處分人上址門首，另1 份置於該送達處所信
    箱或其他適當位置，以為送達。又異議人逾期未繳罰鍰，原
    處分機關即交通部公路總局高雄區監理所遂裁處罰鍰4,500
    元等情，有高雄市政府警察局交通警察大隊96年3 月19日高
    市警交三字第0960004540號函暨所附送達證書影本及採證照
    片、交通部公路總局高雄區監理所96年3 月20日高監自裁字
    第裁80-BD0000000號違反道路交通事管理事件裁決書、送達
    證書影本等在卷可稽，原舉發單位依受處分人戶籍地址掛號
    郵寄送達該舉發通知單，核諸上開寄存送達程序，依法即無
    不合，衡以郵政機關係經常對外處理大量郵務之送達機關，
    有一定監督機制，所為送達郵件業務程序應係客觀而難以作
    假，且郵政機關與異議人當無嫌隙，亦不至憑空捏造上開送
    達經過，故異議人辯稱：郵政機關未將該舉發通知單黏貼於
    其戶籍地址門首云云，尚難憑取。從而，異議人交通違規逾
    應到案日期而未到案，亦未於期限內自動繳納罰鍰，原處分
    機關據以於96年3 月20日依違反道路交通管理事件統一裁罰
    基準表之規定，裁處異議人罰鍰4,500 元，自屬適法有據，
    則本件異議為無理由，應予駁回。
四、據上論斷，應依道路交通案件處理法第18條，裁定如主文。
中　　華　　民　　國　　96　　年 　　4　　月　　23　　日
                    交通法庭  法　官  王俊彥
如不服本裁定，應於收受送達後5 日內向本院提出抗告狀。
以上正本證明與原本無異。
中　　華　　民　　國　　96　　年　　4 　　月　　25　　日
                              書記官  鄭永媚
